【裁判字號】    98,易,2385
【裁判日期】    990409
【裁判案由】    傷害
【裁判全文】
臺灣板橋地方法院刑事判決              98年度易字第2385號
公  訴  人  臺灣板橋地方法院檢察署檢察官
被      告  己○○
上列被告因傷害案件，經檢察官提起公訴（98年度偵字第21733
號），本院判決如下：
    主  文
己○○共同傷害人之身體，處拘役肆拾伍日，如易科罰金，以新
臺幣壹仟元折算壹日。
    事  實
一、己○○於民國九十八年三月十八日凌晨四時三十分許，騎乘
    友人紀正豪所有車牌號碼K 八V ─○七六號機車，與真實姓
    名不詳之成年男性友人七、八名，一同前往臺北縣三重市○○○路六八號好樂迪KTV 前，因搭訕丁○○邀來之傳播小姐
    沈育珊、戊○○二人，因而與丁○○發生口角，己○○竟夥
    同上開友人共同基於傷害人身體之犯意聯絡，分持安全帽或
    徒手毆打丁○○及丁○○之友人丙○○，致丁○○受有多處
    表淺損傷、磨損或擦傷、臉、頭皮挫傷、腕挫傷、眼部鈍挫
    傷、肢體多處鈍挫傷、臉部撕裂傷之傷害；丙○○則受有胸
    部鈍挫傷、頭皮和臉部之開放性傷口、多處表淺損傷、磨損
    或擦傷、頭部挫傷之傷害，嗣經丁○○之同行女友甲○○報
    警處理，始循線查悉上情。
二、案經丁○○、丙○○訴由臺北縣政府警察局三重分局報請臺
    灣板橋地方法院檢察署檢察官偵查起訴。
    理  由
壹、程序方面：
    本件認定事實所引用之卷證資料，並無證據證明係公務員違
    背法定程序所取得，又檢察官及被告於本院準備程序及審判
    期日時均表示同意作為證據而不予爭執，且迄至言詞辯論終
    結前亦未再聲明異議，依刑事訴訟法第一百五十九條之五第
    一項之規定，本件認定事實所引用之證據，縱屬傳聞證據而
    不符刑事訴訟法第一百五十九條之一至第一百五十九條之四
    之規定者，仍均有證據能力。
貳、實體方面：
一、訊據被告己○○固坦承於九十八年三月十七日晚間十時許將
    紀正豪前揭機車停放在上址好樂迪KTV 前一情不諱，惟矢口
    否認有何傷害之犯行，辯稱：伊將紀正豪之機車停妥後即搭
    乘計程車送紀正豪返家，再自行回家，未再前往好樂迪KTV
    亦未參與本件傷害行為云云。惟查：
（一）告訴人丁○○、丙○○於前揭時、地遭一群陌生男子毆打
      成傷，嗣經警到場處理發現上開紀正豪之機車停放該處等
      情，業經證人即告訴人丁○○、丙○○於警、偵訊及本院
      審理中指證歷歷，核與目擊證人甲○○、戊○○、沈育珊
      、證人即到場處理警員王士達於檢察官偵訊時具結證述情
      節大致相符，並有馬偕紀念醫院（台北院區）驗傷診斷證
      明書二紙、現場機車照片二幀、車籍查詢基本資料、現場
      監視器影像光碟一片、錄影翻拍照片十二幀及臺灣板橋地
      方法院檢察署勘驗筆錄一份在卷可稽（見偵查卷第十四頁
      、第十五頁、第二十頁、第二十一頁、第三十六頁），是
      此部分事實首堪認定。
（二）被告己○○於前揭時地與證人沈育珊、戊○○二人搭訕，
      因而與告訴人丁○○發生口角，嗣夥同友人共同毆打丁○○、丙○○之經過，業經證人高孟珊於檢察官偵查時具結
      證稱：唱完歌後沈育珊、戊○○在好樂迪門口說話，丁○○說要送她們坐車，伊就看到有八、九人打丁○○，隨後
      那群人分乘四、五輛機車要離去，伊記得被告己○○是騎
      唯一的一輛白色機車，車號為K 八V ─○七六號，後來丙○○上前去攔他們，他們就全部下車拿安全帽、大鎖打丙○○頭部，打完丙○○後，被告想要騎那輛白色機車，因
      另一中年男子見伊在記車牌，遂要被告不要牽車趕快走，
      伊能確定其中一名打人的人就是被告，被告當天也想要打
      伊，離開前還去踹丁○○，並稱「你刺青不是比較兇，現
      在躺著不動」，所以伊印象深刻，被告當天沒有戴眼鏡等
      語、於本院審理中具結證述：伊看到被告以腳踹丁○○，
      伊蹲在丁○○身旁，被告還回頭對丁○○與伊說「不是有
      刺青？有比較兇嗎？」，伊有與被告面對面，之後被告等
      人騎機車要走了，伊先去攔，對方本來要打伊，是其中一
      男子說不要打女孩子，伊才沒有被打，後來丙○○也上前
      質問他們為何打人，對方便停下機車，被告是從其中一輛
      白色機車下來，那群人對丙○○拳打腳踢，還拿安全帽及
      大鎖打丙○○，後來因為伊在記該輛白色機車車號，所以
      被告就沒有將機車騎走，該機車最後停放位置就如卷附現
      場機車照片所示；伊可以確認被告有參與毆打丁○○、丙○○等語綦詳（見偵查卷第四十五頁、本院卷第八十三頁
      背面至第八十五頁），前後證述內容互核一致，且與證人
      證人戊○○於檢察官訊問時具結證稱：伊與沈育珊在好樂
      迪門口被二男子搭訕，其中一人是被告，後來一群人衝過
      來打丁○○、伊對被告比較有印象等語，復於本院審理中
      結證稱：伊與沈育珊先離開包廂後在好樂迪外馬路上聊天
      ，之後被告騎乘一輛白色機車搭載另一男子前來與伊二人
      搭訕，丁○○前來問一下，就被機車上的人毆打，突然又
      跑出來一群人圍毆丁○○，其後丙○○亦因過來查看而被
      毆打，伊不確定被告打誰，但伊可以確定被告有動手打人
      ，被告當時沒有戴眼鏡等語（見偵查卷第四十五頁、第五
      十九頁、本院卷第六十頁背面至第六十三頁）、證人即告
      訴人丙○○於本院審理中具結證稱：伊到KTV 一樓外看到
      被告及很多人在打丁○○，伊印象中被告是其中一名打人
      之人，但不能很確定，因為伊後來被打到昏迷等語相符（
      見本院卷第八十一頁背面、第八十二頁）。參諸證人甲○○、戊○○所證述，當天被告未戴安全帽，且二證人均近
      距離目睹被告面貌與所騎乘之機車，對於被告長相特徵當
      有一定之印象與記憶，證人於事後追憶、陳述親身經歷目
      睹之傷害過程並指認被告參與毆打告訴人與遺留現場機車
      等情節，可信性極高。
（三）反觀被告於歷次偵、審程序中，就伊與紀正豪如何騎乘機
      車至好樂迪KTV 一節，先於檢察官偵訊時供稱：伊與紀正
      豪及友人在三重市○○路海產店喝酒喝到晚上九點多，伊
      騎紀正豪的機車送紀正豪回家，騎到半路時紀正豪一直在
      後座亂動，伊怕危險便將機車停在上址好樂迪KTV 門口，
      叫計程車送紀正豪回家，伊再自行返家云云，嗣於本院準
      備程序中又改稱：伊與紀正豪各一輛機車前往三重市○○
      路某處飲酒後，紀正豪酒醉騎起車來搖搖晃晃，伊就幫紀
      正豪將機車停在上址好樂迪KTV 前，與紀正豪一起坐計程
      車回家，翌日中午伊始將自己的機車騎回家云云；再於本
      院審理中先稱：「（問：當天你與紀正豪吃完飯要回家時
      ，是你騎機車載紀正豪，還是你與紀正豪各自騎自己的機
      車？）是我騎機車載他；後改稱：伊忘記當天是伊載紀正
      豪還是怎麼樣等語；嗣又改稱：伊與紀正豪從三重自強路
      吃飯的地方分別騎機車返家途中，紀正豪騎前面，約五分
      鐘車程，行經好樂迪KTV 附近天橋下時，伊見紀正豪騎車
      不穩，遂按喇叭叫紀正豪停下來，伊將自己的機車停在天
      橋下，再騎乘紀正豪的機車搭載紀正豪，騎了一小段，因
      紀正豪搖搖晃晃，始將紀正豪的機車停在好樂迪KTV 前云
      云，前後供述已見歧異，難以遽信。
（四）又另案被告紀正豪於警員至其住處訪查時，先稱機車被竊
      ，嗣於九十八年三月二十三日警詢時始改稱：因酒後被告
      騎伊機車載伊返家，途中將車停在好樂迪KTV 門口，改搭
      計程車云云等情，亦經證人王士達於檢察官偵訊時證述明
      確，倘如紀正豪於警詢所述，案發前晚確有與被告一同在
      三重市飲酒，後因酒醉無法騎車返家之事實，於警方前往
      訪查時，理應回憶前晚行程，並立即電詢被告以明真相，
      豈有逕向警陳稱機車被竊之理？是紀正豪於警詢、檢察官
      偵訊時所為翻異之供詞，尚不足採為有利被告之認定。至
      證人乙○○於本院審理中固證稱：被告於九十八年三月十
      七日晚上十一時至翌日中午十二時期間，均與伊同在被告
      位於三重之住處云云。然證人即被告之妻乙○○於本件案
      發當時係被告之女友，於本院審理中就被告從事之工作、
      機車車號等情一無所知（見本院卷第八十六頁背面、第八
      十七頁），唯獨就被告於九十八年三月十七日晚上之行程
      、返家之確切時間及如何返回住處之事，印象深刻，所為
      證述，是否刻意附和迴護被告，誠屬有疑，則證人乙○○
      前揭證言，亦難憑信。另證人甲○○於偵審中固證稱：目
      擊被告及其友人以徒手、持安全帽、大鎖等物毆打丙○○
      等語，惟證人丙○○於於警詢中僅指稱：遭人手持安全帽
      毆打等語、於檢察官偵訊及本院審理中則證稱：伊只有看
      到對方持安全帽或空手打丁○○，不清楚自己遭何物毆打
      等語在卷（見偵查卷第第十一頁、第二十八頁、本院卷第
      八十一頁背面），參酌告訴人丙○○所受傷勢及有疑利於
      被告之原則，本院認定被告及其友人係以空手或持安全帽
      方式毆打丙○○，附此敘明。
（五）綜上，被告確有夥同七、八名友人共同傷害丁○○、丙○○之犯行，其前揭所辯，顯係事後圖卸之詞，殊無足取。
      從而，本件事證已臻明確，被告前開犯行洵堪認定。
二、核被告所為，係犯刑法第二百七十七條第一項之普通傷害罪
    。被告與同行七、八名不詳姓名之成年男性友人間就前述傷
    害犯行，具有犯意聯絡及行為分擔，為共同正犯。被告傷害
    丁○○、丙○○之行為，整體時間極為短暫，各個舉動密接
    發生，又處於同時事發場域，自應評價為一行為，其以一行
    為而觸犯前開兩個傷害罪，為想像競合犯，依刑法第五十五
    條規定，應從一情節較重之傷害罪論處。爰審酌被告遇事不
    思理性處理，仗勢人多，遽以暴力相加，致告訴人傷勢不輕
    ，且迄未能與告訴人達成和解以取得諒解，兼衡其於犯罪後
    自始否認犯行，態度非佳等一切情狀，量處如主文所示之刑
    ，並諭知易科罰金之折算標準，以資懲儆。
據上論斷，應依刑事訴訟法第二百九十九條第一項前段，刑法第
二十八條、第二百七十七條第一項、第四十一條第一項前段，刑
法施行法第一條之一，判決如主文。
本案經檢察官蘇逸修到庭執行職務
中    華    民    國    99    年    4     月    9     日
                刑事第八庭      法  官  劉  安  榕
以上正本證明與原本無異。
如不服本判決，應於判決送達後10日內敘明上訴理由，向本院提
出上訴書狀（應附繕本），上訴於臺灣高等法院；未敘述上訴理
由者，應於上訴期間屆滿後20日內向本院補提理由書（均須按他
造當事人之人數附繕本），切勿逕送上級法院。
                                書記官  陳  盈  真
中    華    民    國    99    年    4     月    14    日
附錄本案論罪科刑法條全文：
中華民國刑法第277條
（普通傷害罪）
傷害人之身體或健康者，處 3 年以下有期徒刑、拘役或 1 千元
以下罰金。
犯前項之罪因而致人於死者，處無期徒刑或 7 年以上有期徒刑
；致重傷者，處 3 年以上 10 年以下有期徒刑。

司法院資訊處製作；財團法人民間司法改革基金會備份。
